臺灣高等法院高雄分院刑事裁定
111年度毒聲重字第15號
聲  請  人  
即受裁定人  楊國勝



上列聲請人因毒品危害防制條例案件（本院111年度毒抗字第211
號）聲請聲請重新審理，本院裁定如下：
    主  文
重新審理之聲請駁回。
    理  由
一、聲請意旨略以：受強制戒治人因家中有年邁之父親與幼小兒
    女需人照顧，且評估醫師所評估之分數，有無繼續施用毒品
    之傾向，因此在這裡看到的資料之前科記錄比我還嚴重的都
    可以返鄉，所以這麼說是希望不要以醫師之評估去判斷有施
    用之傾向，請高抬貴手讓我返鄉照顧老小，爰聲請裁定重新
    審理云云。
二、按觀察、勒戒及強制戒治之裁定確定後，有⒈適用法規顯有
    錯誤，並足以影響裁定之結果者；⒉原裁定所憑之證物已證
    明為偽造或變造者；⒊原裁定所憑之證言、鑑定或通譯已證
    明其為虛偽者；⒋參與原裁定之法官，或參與聲請之檢察官
    ，因該案件犯職務上之罪，已經證明者；⒌因發現確實之新
    證據足認受觀察、勒戒或強制戒治處分之人，應不施以觀察
    、勒戒或強制戒治者；⒍受觀察、勒戒或強制戒治處分之人
    ，已證明其係被誣告之一，認為應不施以觀察、勒戒或強制
    戒治者，受觀察、勒戒或強制戒治處分之人，或其法定代理
    人、配偶，或檢察官得以書狀敘述理由，聲請原裁定確定法
    院重新審理；又法院認為無重新審理之理由，或程序不合法
    者，應以裁定駁回之，毒品危害防制條例第20條之1第1項、
    第4項前段定有明文。又同條例雖未如刑事訴訟法第429條之
    2規定「聲請再審之案件，除顯無必要者外，應通知聲請人
    及其代理人到場，並聽取檢察官及受判決人之意見。但無正
    當理由不到場，或陳明不願到場者，不在此限。」，然而重
    新審理事由之有無，攸關聲請人權益甚鉅，原則上應賦予重
    新審理聲請人到庭陳述意見之機會，以保障其程序上在場及
    陳述意見權，基於同一法理亦應準用之。所謂顯無必要，係
    指依聲請意旨，從形式上觀察，聲請顯有理由而應裁定開始
    重新審理；或顯無理由而應予駁回，此時當然無庸通知到場
    聽取意見之必要，庶免徒然浪費有限之司法資源（最高法院
    109年度台抗字第263號裁定參照）。
三、本件聲請人前因施用毒品案件，經臺灣屏東地方法院以111
    年度毒聲字第221號裁定令入戒治處所接施以強制戒治處分
    ，聲請人不服提起抗告後，經本院以111年度毒抗字第211號
    裁定駁回其抗告，有裁定在卷可憑，聲請人聲請重新審理，
    依聲請意旨之形式觀之，並未提出新事實或證據，亦無主張
    有其他重新審理之法定事由，其聲請顯無理由，爰不提訊聲
    請人到場，逕行裁定駁回。
據上論結，依刑事訴訟法第220條，裁定如主文。
中　　華　　民　　國　　111 　年　　7 　　月　　28　　日
                  刑事第四庭    審判長法  官  黃建榮
                                      法  官  陳君杰
                                      法  官  李嘉興
以上正本證明與原本無異。
不得抗告。
中　　華　　民　　國　　111 　年　　7 　　月　　28　　日
　　　　　　　　　　　　　　　　　　　書記官  賴梅琴